---
title: "ML_EXAMPLE"
author: "jsysley_mac"
date: "2016年10月8日"
output: html_document
---

#第一章 R语言
* read.delim()函数
    * sep:制表符
    * 默认把字符串转换成factor类型，可以设置stringsAsFactors=FASLE来防止转换
    * 当表格没有表头时，要header=FALSE
```{r,eval=FALSE}
ufo <- read.delim(file = "/Users/jsysley/Documents/R/ML_for_Hackers-master/01-Introduction/data/ufo/ufo_awesome.tsv",sep="\t",stringsAsFactors = FALSE,header = FALSE,na.strings = "")
str(ufo)
View(ufo)
head
#给每一列有意义的标签
names(ufo) <- c("DateOccurred","DateReported","Location","ShortDescription","Duration","LongDescription")

#数据前两列是日期，需要用到as.Date()
ufo$DateOccurred <- as.Date(ufo$DateOccurred,format = "%Y%m%d")
#出现问题，有些数据集是畸形的，下面要处理畸形数据
```

* 转换日期字符串及处理畸形数据
正确的字符串一定是8个字符，即“YYYYMMDD”这样格式的，因此有问题的数据行，只需要找出长度在8个字符串以上的。
```{r,eval=FALSE}
bad <- ufo[which(nchar(ufo$DateOccurred)!=8 | nchar(ufo$DateReported)!=8)]
length(bad)
head(bad)

#挑选
good.rows <- ifelse(nchar(ufo$DateOccurred)!=8 | nchar(ufo$DateReported)!=8,FALSE,TRUE)
length(which(!good.rows))#长度：FALSE的样本的数量
ufo.good <- ufo[good.rows,]

#因为数据多，所以简单的忽略畸形数据，继续转换
ufo.good$DateOccurred <- as.Date(ufo.good$DateOccurred,format="%Y%m%d")

ufo.good$DateReported <- as.Date(ufo.good$DateReported,format="%Y%m%d")
```

* 组织目击地点数据
    * 接下来清洗组织目击地点数据，地点数据形式“City,State”（城市，州），可以通过R中集成的正则表达式，将字符串拆分成两列，并识别出不规范的数据行。其中识别出不规范数据尤为重要。
    * 下面定义一个输入为字符串的函数，然后执行数据清洗。
        * 并非所有数据都是“City,State”（城市，州）这种格式，甚至有的数据连逗号也没有，strsplit函数遇到不符合格式的数据会抛出一个异常，因此需要catch。
        * 对不包含逗号的数据，我们会返回一个NA向量来表明这个数据无效。
        * 原始数据开头都有一个空格，因此用gsub函数（R的正则表达式相关函数之一）来移除每个字符串开头的空格
        * 最后检查，确保每个数据的返回向量都是长度为2（2个单词）
    * 定义好函数之后，用lapply（即list-apply）（应用后返回链表）的简写，用来对Location列的每一条字符串循环迭代地应用我们定义的函数
```{r,eval=FALSE}
get.location <- function(l)
{
    split.location <- tryCatch(strsplit(l,",")[[1]],error=function(e) return(c(NA,NA)))# 拿出第一个，由于是列表，1个字符串是一个列表
    clean.location <- gsub("^ ","",split.location) #数据集split.location,把开头的空格取消掉
    if(length(clean.location)>2)
    {
        return(c(NA,NA))
    }#将有两个单词以上的，全部变为NA
    else 
    {
        return(clean.location)
    }
}

city.state <- lapply(ufo.good$Location,get.location)#其数据是一个列表，每列是每个样本的拆分单词组成
```
    
    * 下面要把城市和州的信息作为不同的两列加入到数据框中，为此把list转换成一个两列的矩阵，其中city（城市）作为其首列
        * do.call()函数，与apply()函数类似，do.call()函数是在一个list上执行一个函数调用。传入函数rbind，这个函数把city.state列表中的所有向量一行一行的地合并起来，从而创建一个矩阵。
        * 要把这个矩阵并入数据框中，还要用transform函数。分别用location.matrix的第一列和第二列创建两个新列：USCity和USState。
        * 由于州的名字缩写形式不一致，有的采用大写、有的采用小写形式，因此用tolower函数把所有州名字缩写变成小写形式。
```{r,eval=FALSE}
location.matrix <- do.call(rbind,city.state)

ufo.good <- transform(ufo.good,USCity=location.matrix[,1],USState=tolower(location.matrix[,2]),stringAsFactors=FALSE)
```

* 处理非美国境内的数据
    * 数据清洗解决的最后一个问题是处理那些形式上符合“City State”,但是实际上并不在美国境内的数据。具体的说有的目击地点在加拿大，而这些数据同样符合这样的形式，利用加拿大各省缩写和美国缩写不匹配，可以构造一个美国各州缩写的向量，让USState来匹配这个向量，从而过滤。
    * matchh()函数，有两个参数，一个待匹配值，一个用于匹配的数据，函数返回值是一个长度与第一个参数从长度相同的向量，向量中的值是其在第二个参数中所匹配的值的索引，如果第二个参数中没有匹配的值，函数默认返回NA。将USState列中的值重置，用is.na把USCity中的对应位置也重置。
    * 对数据处理完毕，可以从中只抽取感兴趣的数据
```{r,eval=FALSE}
us.states <- c("ak","al","ar","az","ca","co","ct","de","fl","ga","hi","ia","il","in","ks","ky","la","ma","md","me","mi","mn","mo","ms","mt","nc","nd","ne","nh","nj","nm","nv","ny","oh","ok","or","pa","ri","sc","sd","tn","tx","ut","va","vt","wa","wi","wv","wy")

ufo.good$USState <- us.states[match(ufo.good$USState,us.states)]
ufo.good$USCity[is.na(ufo.good$USState)] <- NA

ufo.us <- subset(ufo.good,!is.na(USState))
head(ufo.us)
```

* 聚合并组织数据
    * 目前为止，数据已经可以分析了。继续探索数据，以进一步缩小我们需要关注的范围。
    * 数据有两个维度，一个维度是空间，一个是时间。
    * 首先对DateOccurred这列数据summary()概括:时间跨度长，想知道分布，是否值得分析整个时间序列。下面画直方图:
        * x轴为DateOccurred列，ggplot2对象必须是数据框；
        * 接着用geom_histgram函数添加一个直方图层，用到该函数的默认参数；
        * 由于时间跨度大，用  scale_x_date函数将x轴标签的时间周期该为50年
    * 画图发现绝大部分目击时间在1960-2010年，而其中最主要的又发生在过去20年，只关注1990-2010年的数据即可。
    
```{r,eval=FALSE}
summary(ufo.us$DateOccurred)

library(ggplot2)
quick.hist <- ggplot(ufo.us,aes(x=DateOccurred))+geom_histogram()#+scale_x_date(major="50 years")

ufo.us <- subset(ufo.us,DateOccurred>=as.Date("1990-01-01"))
nrow(ufo.us)
```
    * 发现按year-month（年-月）的聚合方式是最佳选择，比较能看出周期变化。需要统计1990-2010年每个州每年-月的UFO目击次数
        * 数据中新建一个列，保存当前数据中一样的年和月
        * strftime()函数把日期对象转换成“YYYY-MM”格式的字符串
        * 这里没有用transform()函数给数据框添加列，两种方法均可
        * 下面需要统计每个州在每年-月期间目击UFO次数，用到ddply函数，是plyr库中的函数。我们要做的是用“州名缩写”和“年-月”这一新增加的列来给数据分组。数据按照这个方式分组之后，对每个组进行数据统计，并把结果以一个新列方式返回。这里仅简单地用nrow函数按照行数来化简每组数据。
        * sightings.counts得到每个州在每个“年-月”里的UFO目击次数。但存在一些问题，其中有大量缺失值，因此得把这些时间记录加上，目击次数0
            * 需要一个覆盖整个数据集的“年-月”向量，用这个向量检查哪些“年-月”已经存在于数据集中，如果不存在就补上，并设置次数为0，用seq.Date函数创建一个日子序列
            
```{r,eval=FALSE}
ufo.us$YearMonth <- strftime(ufo.us$DateOccurred,format = "%Y-%m")

library(plyr)
sightings.counts <- ddply(ufo.us,.(USState,YearMonth),nrow)

date.range <- seq.Date(from=as.Date(min(ufo.us$DateOccurred)),to=as.Date(max(ufo.us$DateOccurred)),by="month")

date.strings <- strftime(date.range,"%Y-%m")
``` 
    * 有了date.strings这个向量，还需要新建一个包含所有年-月和州的数据框，然后用这个数据框去匹配UFO目击数据。用lapply函数创建，用do.call函数将其转换成矩阵并转换成数据库
    
```{r,eval=FALSE}
states.dates <- lapply(us.states,function(s) cbind(s,date.strings))#返回列表，每个us.states一个列表

states.dates <- data.frame(do.call(rbind,states.dates),stringsAsFactors = FALSE)#每个列表的第一个元素拿出来形成1列，第二个元素形成第2列，以此类推。现在数据库包含了每一年，每个月，每个州的所有组合的所有目击记录。
```
    * 需要将这个新数据框与原来数据框合并
        * merge函数，给这个函数输入两个有序数据框，然后它将数据框中相同的列合并。      * 两个数据框是按州的名字顺序及年-月的时间顺序排列的。
        * 告诉函数将数据框那些列合并，给by.x和by.y指定每个数据框中对应的列名。
        * all=TRUE，把没匹配的数据也包含进来填充NA
```{r,eval=FALSE}
all.sightings <- merge(states.dates,sightings.counts,by.x = c("s","date.strings"),by.y = c("USState","YearMonth"),all = TRUE)
head(all.sightings)
```

