---
title: "RMarkdown"
output: html_document
---

```{r setup, include=FALSE}
knitr::opts_chunk$set(echo = TRUE)
```
---

#1.标题
## 二级标题
### 三级标题
#### 四级标题
##### 五级标题
###### 六级标题
(空白行表示另起一行)
或者用<br>

---

#2.加粗，斜体
**加粗**
*斜体*

---

#3.层次
####第一小节
1. 第一小节
2. 第二小节
    * 第一小节（推荐每层次缩进四个空格）
        * 小小节 1
        * 小小节 2
    * 第二小节
    
“*” 后面要加空格，这是必须的，除了 “*”，还可以使用 + 或者 -。

如果格式出现问题，多加个空行，一般就好了。

无序列表用" * , + , - "
有序列表在使用数字后面加上句号（还要有空格）

一句话结尾有两个空格以上，就换换行

---

#4.链接，图片
[***中山大学***](http://www.sysu.edu.cn/2012/cn/zsjy/index.htm)

内联方式：This is an [example link](http://www.baidu.com)

引用方式：I love [Goodle][1] more than [Baidu][2]

[1]:https://www.google.com.hk/?gws_rd=ssl

[2]:http://www.baidu.com

---  

#[5.其他][null-link]
[null-link]: chrome://not-a-link

---

**P.S.** 补充一种高端的链接: [鼠标移过来，**先别单击** ~][hover]

[hover]: http://www.google.com.sg "Google Sg 更快，更好用。好，现在单击吧"

列表的显示只需要在文字前加上 " - " 或 " * " 即可变为无序列表，有序列表则直接在文字前加 1. 2. 3. 符号要和文字之间加上一个字符的空格。

##代码框
用" `` "

` a=2 `<br>

加Tab自动产生代码框<br>

    This is a blcok

> 这是引用

一般代码框用```围起来

#6.上标，脚注

hello[^hello]

[^hello]: hi

---

#7.数学公式

* 矩阵
$$      
    \begin{bmatrix}
    1 & x & x^2 \\
    1 & y & y^2 \\
    1 & z & z^2 \\ 
    \end{bmatrix}
$$

*上下标
^ 表示上标，_ 表示下标。当上下标多于一个字符时，要用{}括起来。同时上下标是可以嵌套使用的。例如:

x^(y^2)

X_i

##表格

| Tables        | Are           | Cool  |
| ------------- | ------------- | ----- |
| col 3 is      | right-aligned | $1600 |
| col 2 is      | centered      |   $12 |
| zebra stripes | are neat      |    $1 |


---

#8.快捷键

输入Cmd + Option + I（Ctrl + Alt + I ）输入
```{r}
#none

```
以上参数：<br>
include = FALSE ：不显示代码和结果，但结果可用于其他代码块<br>
echo = FALSE ：不显示代码，但结果显示<br>
message = FALSE ：不显示有代码产生的信息<br>
warning = FALSE ：d不显示代码产生的warnings<br>
fig.cap = "..." adds a caption to graphical results.<br>

输入Cmd + Shift + Enter来运行代码块<br>
输入Cmd + Enter运行句子

#代码

* inline code:
文字 + 'r <code>' + 文字
    *以上会显示代码运行后的结果
    
* code chunks
```{r}
#<code>
```

* 仅显示代码，不显示结果，不运行代码
```{r,eval=FALSE}
a=1
```

* 仅显示代码结果，不显示代码
```{r,echo=FALSE}
1+1
```

