---
title: "RShow"
author: "jsysley"
date: "2016年10月5日"
output: html_document
---

#第一周:基本制图函数综述
* 画散点图
```{r,eval=FALSE}
plot(cars$dist~cars$speed)#画出散点图
```

```{r,eval=FALSE}
plot(cars$dist~cars$speed,#y~x
     main="Relationship betweeb car distance&speed",#画标题
     xlab="Speed(miles per hour",#X坐标轴标题
     ylab="Distance travelled(miles)",#y坐标轴
     xlim=c(0,30),#设置x轴范围
     ylim=c(0,140),#设置y轴范围
     xaxs="i",#设置x轴风格internal
     yaxs="i",#设置y轴风格internal
     col="red",#设置散点的颜色
     pch=19)#设置散点的形状为实心原点
     
```

* 画线图
```{r,eval=FALSE}
sales <- read.csv(file="E:\\数据分析\\R\\R\\01.数据分析R语言全套教程\\01.数据分析之R语言初级篇\\05.R语言进阶数据展现 14课\\资料\\资料\\Code\\Chapter 1\\Data Files\\dailysales.csv",header=TRUE)

plot(sales$units~as.Date(sales$date,"%d/%m/%y"),#日/月/年
     type="l",#指定散点图类型为”l“，表示画线图
     main="Unit Sales in the month of January 2010",
     xlab="Date",
     ylab="Number of units sold",
     col="blue")
```
    * lines()函数：要先有散点图，才能画出
    
```{r,eval=FALSE}
lines(sales$units~as.Date(sales$date,"%d/%m/%y"),col="red")
```

* 柱形图
```{r,eval=FALSE}
sales <- read.csv(file="E:\\数据分析\\R\\R\\01.数据分析R语言全套教程\\01.数据分析之R语言初级篇\\05.R语言进阶数据展现 14课\\资料\\资料\\Code\\Chapter 1\\Data Files\\citysales.csv",header=TRUE)

barplot(sales$ProductA,names.arg = sales$City,col="black")

#水平柱形图
barplot(sales$ProductA,names.arg = sales$City,col="black",horiz = TRUE)

#彩色柱形图,legend产生图例
barplot(as.matrix(sales[,2:4]),beside = TRUE,legend=sales$City,col=heat.colors(5),border="white")
```

* 直方图
```{r,eval=FALSE}
hist(rnorm(1000))
```

* 密度图
```{r,eval=FALSE}
plot(density(rnorm(1000)))
```

* 箱型图
```{r,eval=FALSE}
metals <- read.csv(file="E:\\数据分析\\R\\R\\01.数据分析R语言全套教程\\01.数据分析之R语言初级篇\\05.R语言进阶数据展现 14课\\资料\\资料\\Code\\Chapter 1\\Data Files\\metals.csv",header=TRUE)

boxplot(metals,xlab="Metals",ylab="Atmospheric oncentration in ng per cubic metre",main="Atmospheric Metal Concentrations in London")
```

* 热力图
```{r,eval=FALSE}
heatmap(as.matrix(mtcars),Rowv=NA,Colv = NA,col=heat.colors(256),scale="column",margins = c(2,8),main="Car characteristics by Model")

# Rowv:
# Colv:
```

* 散点图阵
```{r,eval=FALSE}
pairs(iris[,1:4])
#变量两两画散点图

pairs(iris[,1:4],main="Relationships",pch=19,col="blue",cex=0.9)
```


```{r,eval=FALSE}
#在一张画板上画多个散点图
par(mfrow=c(2,3))
plot(rnorm(100),col="blue",main="Plot No.1")
plot(rnorm(100),col="blue",main="Plot No.2")
plot(rnorm(100),col="green",main="Plot No.3")
plot(rnorm(100),col="black",main="Plot No.4")
plot(rnorm(100),col="green",main="Plot No.5")
plot(rnorm(100),col="orange",main="Plot No.6")

```

```{r,eval=FALSE}
#增加图例说明
rain <- read.csv(file="E:\\数据分析\\R\\R\\01.数据分析R语言全套教程\\01.数据分析之R语言初级篇\\05.R语言进阶数据展现 14课\\资料\\资料\\Code\\Chapter 1\\Data Files\\cityrain.csv",header=TRUE)

plot(rain$Tokyo,type="l",col="red",ylim=c(0,300),main="Monthly Rainfall in major cities",xlab = "Month of Year",ylab="Rainfall(mm)",lwd=2)
lines(rain$NewYork,type = "l",col="blue",lwd=2)
lines(rain$London,type = "l",col="green",lwd=2)
lines(rain$Berlin,type = "l",col="orange",lwd=2)
#增加图例
legend("topright",legend = c("Tokyo","NewYork","London","Berlin"),col=c("red","blue","green","orange"),lty=1,lwd=2)
```

* 画地图
```{r,eval=FALSE}
library(maps)
map()
```

```{r,eval=FALSE}
map("world",fill = TRUE,col=heat.colors(10))
# fill表示要填充颜色
```

```{r,eval=FALSE}
#美国地图
map("state",interior = FALSE)#不画里面的东西，只有轮廓
map("state",boundary = FALSE,col="red",add=TRUE)#add=TRUE表示在前一张图上加，不覆盖
```

```{r,eval=FALSE}
#画英国地图
library(sp)
load(url("http://gadm.org/data/rda/GBR_adm1.RData"))
spplot(gadm,"Shape Area")
```

* 输出为图形文件
```{r,eval=FALSE}
png("scatterplot.png")
plot(rnorm(1000))
dev.off#关闭面板

#输出选项
png("scatterplot.png"，height=600,width=600)#选择高度和宽度
png("scatterplot.png"，height=4,width=4,units="in")#以英寸为单位
png("scatterplot.png",res=600)#以像素为单位，指出分辨率
pdf("scatterplot.pdf")#输出pdf格式
```



#第二周 理解关键制图函数

* 设置图形要素的颜色
```{r,eval=FALSE}
plot(rnorm(1000),col="red")

sales <- read.csv(file="E:\\数据分析\\R\\R\\01.数据分析R语言全套教程\\01.数据分析之R语言初级篇\\05.R语言进阶数据展现 14课\\资料\\资料\\Code\\Chapter 1\\Data Files\\dailysales.csv",header=TRUE)

plot(sales$units~as.Date(sales$date,"%d/%m/%y"),#日/月/年
     type="l",#指定散点图类型为”l“，表示画线图
     main="Unit Sales in the month of January 2010",
     xlab="Date",
     ylab="Number of units sold",
     col="blue",xlim=range(as.Date(sales$date,"%d/%m/%y")),ylim=range(sales$units))
```
* 设置图形要素的颜色
    * Plot函数中，使用col=参数来觉得要素的颜色
    * 如果不指定plot type，颜色加在散点上，如果指定了plot type，例如line，颜色加在线上
    * 其他函数，例如barplot()和histogram()也使用col=参数 来影响颜色

* 颜色的表达：
    * 使用colors()函数列出全部颜色名，约660种
    
```{r,eval=FALSE}
colors()
```

* 使用数值表达颜色
    * col=n
    * n为当前调色板上的颜色值
    * 缺省调色板上，1表示黑色，2表示红色，0表示背景色
    * palette()函数观看当前调色板
        
```{r,eval=FALSE}
palette()
```
    
* 设定修改缺省调色板
```{r,eval=FALSE}
palette(c("red","blue","green","orange"))#设置调色板
palette()

#恢复成默认调色板
palette("default")
palette()
```

* 十六进制表达颜色
```{r,eval=FALSE}
plot(rnorm(1000),col="#AC5500BB")
#红色，绿色，蓝色，alpha(透明度)。 两个数字一组表示前面内容

rgb(0.5,0.5,0.5,0.5) #转变成十六进制数字,数值分别表示红色，绿色，蓝色，alpha(透明度)
rgb(0.5,0.5,0.5,0.2)

heat.colors(5)#自动产生红黄组合的颜色
heat.colors(15)
heat.colors(25)
```

* 直观的调色板控制包RColorBrewer
    
```{r,eval=FALSE}
library(RColorBrewer)
display.brewer.all()#列出多个调色板

brewer.pal(7,"YlOrRd")#第一个数字表示需要的颜色数
display.brewer.pal(7,"YlOrRd")#画出来
```

* 颜色向量：使用多颜色画图
    * 其它颜色函数:
        * cm.colors()
        * topo.colors()
```{r,eval=FALSE}
sales <- read.csv(file="E:\\数据分析\\R\\R\\01.数据分析R语言全套教程\\01.数据分析之R语言初级篇\\05.R语言进阶数据展现 14课\\资料\\资料\\Code\\Chapter 1\\Data Files\\citysales.csv",header=TRUE)

barplot(as.matrix(sales[,2:4]),beside=T,legend=sales$City,col=c("red","blue","green","orange","pink"),border="white")
#加了beside=T则当颜色与样本数不一致时，会循环使用颜色，因此不报错
```

```{r,eval=FALSE}
barplot(as.matrix(sales[,2:4]),beside=T,legend=sales$City,col=heat.colors(length(sales$City)),border="white")#无论多少种类都有不同的颜色
```

```{r,eval=FALSE}
#利用rainbow
barplot(as.matrix(sales[,2:4]),beside=T,legend=sales$City,col=rainbow(length(sales$City)),border="white")
```

```{r,eval=FALSE}
#利用terrain.colors()
barplot(as.matrix(sales[,2:4]),beside=T,legend=sales$City,col=terrain.colors(length(sales$City)),border="white")
```

* 设置背景颜色
```{r,eval=FALSE}
par(bg="gray")#设置背景颜色
plot(rnorm(100))
#par的作用知道画板被关闭为止
    #可以重新设置par()参数
    #可以关闭画板，dev.off()
    #可以打开新画板，dev.new()
```

* 只设置坐标系内的背景颜色
```{r,eval=FALSE}
plot(rnorm(1000),type="n")
x <- par("usr")#需要填充颜色区域的四个角的坐标
x
rect(x[1],x[3],x[2],x[4],col="lightgray")# 画一个矩形，前面四个参数为坐标，颜色为青灰色
points(rnorm(1000))
```

* 设置标题、坐标轴标号等颜色
```{r,eval=FALSE}
plot(rnorm(100),main="Plot Title",col.axis="blue",col.lab="red",col.main="darkblue")
```

* 使用par()设置
```{r,eval=FALSE}
par(col.axis="black",col.lab="#444444",col.main="darkblue")
plot(rnorm(100),main="plot")
```

* 关于标题，使用title()函数
```{r,eval=FALSE}
title("Sales Figures for 2010",col.main="blue")
title(xlab="Month",ylab="Sales",col.lab="red")
title(xlab="X axis",col.lab="red")
title(ylab="Y axis",col.lab="blue")
```

*字体设置
    * Win下能用的字体非常有限
        * par(family="serif",font=2)设置Times New Roman字体
        * 0缺省，1粗体，2斜体，3粗斜体

* 设置散点样式
    * pch:代表散点的符号
    * cex:代表散点  的大小
```{r}
rain <- read.csv(file="E:\\数据分析\\R\\R\\01.数据分析R语言全套教程\\01.数据分析之R语言初级篇\\05.R语言进阶数据展现 14课\\资料\\资料\\Code\\Chapter 1\\Data Files\\cityrain.csv",header=TRUE)

plot(rnorm(100),pch=19,cex=2)

```

* bty参数控制坐标系的风格
    * par(bty="l")
    * par(bty="7")
    * par(bty="c")
    * par(bty="u")
    
* box()函数:把坐标系用一个框包起来
    
```{r}
par(oma=c(1,1,1,1))#(oma是外面区域的一个宽度)
plot(rnorm(100),bty="l")
box(which="figure")
```

* 设置坐标轴刻度
    * 缺省情况下比上限再增大约4%，并且自动计算刻度
    * 可以通过xaxs来改变上述风格
```{r}
plot(rnorm(100),xaxp=c(0,100,10))#from=0,to=100,by=10
```

* las参数：刻度数字的方向
    * las=1/2/3/4
    
* 设置画图区域的大小
    * par(fin=c(5,5),pin=c(3,3))
        * fin:figure区域的inche
        * pin：画图的区域
* lty:决定线型
    * 0：blank
    * 1:solid(default)
    * 2:dashed
    * 3:dotted
    * 4:dotdash
    * 5:longdash
    * 6:twodash
    
* mai和omi参数：控制边缘
    * mai：分割了多个画图区域，omi[1]-omi[4]表示四个边缘
    * mar：无分割，mar[1]-mar[4]表示四个边缘
    
    

#第三周 散点图

* 利用xyplot()对散点分组
```{r}
library(lattice)
xyplot(mpg~disp,data=mtcars,groups=cyl,auto.key=list(corner=c(1,1)))
# 按groups=cyl分组
# auto.key生成图裂，c(1,1)表示坐标
```

* 初试ggplot2包画分组图
    * 用颜色分组
```{r}
library(ggplot2)
qplot(disp,mpg,data=mtcars,col=as.factor(cyl))
```

    * 使用散点形状和大小来表示分组
```{r}
qplot(disp,mpg,data=mtcars,shape=as.factor(cyl))
```

```{r}
qplot(disp,mpg,data=mtcars,size=as.factor(cyl))
```


* 用text()标识点
    * 先画图
```{r}
plot(mpg~disp,data=mtcars)
text(258,22,"Hornet")#前面的是坐标
```

```{r}
sales <- read.csv(file="E:\\数据分析\\R\\R\\01.数据分析R语言全套教程\\01.数据分析之R语言初级篇\\05.R语言进阶数据展现 14课\\资料\\资料\\Code\\Chapter 1\\Data Files\\citysales.csv",header=TRUE)

plot(sales$ProductA,sales$ProductB,type="n")
text(sales$ProductA,sales$ProductB,sales$City)
```

* 例子：散点图+相关系数
```{r}
panel.cor <- function(x,y,...)
{
    par(usr=c(0,1,0,1))#每一幅小图我们定义的坐标值的范围
    txt <- as.character(format(cor(x,y),digits=2))
    text(0.5,0.5,txt,cex=6*abs(cor(x,y)))#值放在图中心，c(0.5,0.5)
}

pairs(iris[1:4],upper.panel = panel.cor)
```


* 误差条
```{r}
plot(mpg~disp,data=mtcars)

arrows(x0=mtcars$disp,y0=mtcars$mpg*0.95,x1=mtcars$disp,y1=mtcars$mpg*1.05,angle = 90,code=3,length=0.04,lwd=0.4)

#x0,y0表示起点左边，x1,y1表示终点坐标
#code=3:箭头的式样
# length： 箭头的（横线）的长度
# lwd：箭头的长度
```

* jitter()函数：给向量加上少许噪音
```{r}
x <- rbinom(1000,10,0.25)
y <- rbinom(1000,10,0.25)
plot(x,y)
#因为是整数的原因，很多点重叠在一起，看起比较少
```

```{r}
plot(jitter(x),jitter(y))#使得原来重叠的点不在重叠，可以
```

* 线性模型：画回归直线
```{r}
plot(mtcars$mpg~mtcars$disp)
lmfit <- lm(mtcars$mpg~mtcars$disp)
abline(lmfit)
```

* 非线性模型的拟合曲线
```{r}
x <- -(1:100)/10
y <- 100+10*exp(x/2)+rnorm(x)/10

nlmod <- nls(y~Const+A*exp(B*x),trace=TRUE)

plot(x,y)
lines(x,predict(nlmod),col="red")
```

* lowess:局部加权回归散点平滑法
```{r}
plot(cars,main="lowess(cars)")
lines(lowess(cars),col="blue")
lines(lowess(cars,f=0.3),col="orange")#f表示取周围多少比例的点来画
```

* 三维散点图
```{r}
library(scatterplot3d)
scatterplot3d(x=mtcars$wt,y=mtcars$disp,z=mtcars$mpg)
```

```{r}
scatterplot3d(x=mtcars$wt,y=mtcars$disp,z=mtcars$mpg,pch=16,highlight.3d=TRUE,angle = 20,xlab="Weight",ylab="Displacement",zlab="Fuel Economy(mpg)",type="h",main="Relations between car specifications")
#pch:散点形状
# highligh.3d:随着z值渐变颜色
#angle:x和y轴的视觉夹角20度
#type:画直线
```

* 高维数据展现专业扩展包：rggobi

* QQ图：验证数据是否整天分布
```{r}
qqnorm(mtcars$mpg)
qqline(mtcars$mpg)
```

* 画密度函数
```{r}
x <- rnorm(1000)
plot(density(x))
rug(x)#在下面画竖线，密的地方线多
```

* rug()
```{r}
metals <- read.csv(file="E:\\数据分析\\R\\R\\01.数据分析R语言全套教程\\01.数据分析之R语言初级篇\\05.R语言进阶数据展现 14课\\资料\\资料\\Code\\Chapter 1\\Data Files\\metals.csv",header=TRUE)

plot(Ba~Cu,data = metals,xlim=c(0,100))
rug(metals$Cu)
rug(metals$Ba,side=2,col="red",ticksize=0.02)
#side表示画在哪
#ticksize表示竖线长度
```

* smoothScatter():密度大的地方颜色深
```{r}
n <- 10000
x <- matrix(rnorm(n),ncol=2)
y <- matrix(rnorm(n,mean=3,sd=1.5),ncol=2)
smoothScatter(x,y)
```


# 第四周 线图与时间序列谱图
```{r}
rain <- read.csv(file="E:\\数据分析\\R\\R\\01.数据分析R语言全套教程\\01.数据分析之R语言初级篇\\05.R语言进阶数据展现 14课\\资料\\资料\\Code\\Chapter 1\\Data Files\\cityrain.csv",header=TRUE)

plot(rain$Tokyo,type="b",lwd=2,xaxt="n",ylim=c(0,300),col="black",xlab="Month",ylab="Rainfall(mm)",main="monthly Rainfall in major cities")
#xaxt="n"表示不画x轴刻度，刻度多少是用xaxp=c(from,to,by),坐标系风格xaxs
#type="b"即both，点线都画

axis(1,at=1:length(rain$Month),labels=rain$Month)
#画刻度，1表示在下面，at表示刻度，labels表示要标记的内容


lines(rain$Berlin,col="red",type = "b",lwd=2)
lines(rain$NewYork,col="orange",type = "b",lwd=2)
lines(rain$London,col="purple",type = "b",lwd=2)

legend("topright",legend = c("Tokyo","Berlin","NewYork","London"),lty=1,lwd=2,pch=21,col=c("black","red","orange","purple"),ncol=2,bty = "n",cex=0.8,text.col = c("black","red","orange","purple"),inset=0.01)
# ncol表示画成两列
#lty线的类型
#pch点的类型
#bty="n"表示图例没有小框框围起来
#inset表示图例内容和box()距离比例

legend(1,300,legend=c("Tokyo","Berlin","New York","London"),lty=1,lwd=2,pch=21,col=c("black","red","orange","purple"),horiz = TRUE,bty = "n",bg="yellow",cex=1,text.col = c("black","red","orange","purple"))
```


* 画底纹格子
```{r}
plot(rain$Tokyo,type="b",lwd=2,xaxt="n",ylim=c(0,300),col="black",xlab="Month",ylab="Rainfall(mm)",main="monthly Rainfall in major cities")
#xaxt="n"表示不画x轴刻度，刻度多少是用xaxp=c(from,to,by),坐标系风格xaxs
#type="b"即both，点线都画

axis(1,at=1:length(rain$Month),labels=rain$Month)
#画刻度，1表示在下面，at表示刻度，labels表示要标记的内容

grid()#画底纹
```
    * 水平线底纹：
```{r,eval=FALSE}
grid(nx=NA,ny=8,lwd=1,lty=2,col="blue")
#nx,ny表示x轴，y轴的线数
```

* 垂直线和水平线
```{r,eval=FALSE}
abline(v=9)

abline(h=150,col="red",lty=2)
```


* Sparkline
```{r}
dev.new()
rain <- read.csv(file="E:\\数据分析\\R\\R\\01.数据分析R语言全套教程\\01.数据分析之R语言初级篇\\05.R语言进阶数据展现 14课\\资料\\资料\\Code\\Chapter 1\\Data Files\\cityrain.csv",header=TRUE)

par(mfrow=c(4,1),mar=c(5,7,4,2),omi=c(0.2,2,0.2,2))

for(i in 2:5)
{
    plot(rain[,i],ann=FALSE,axes=FALSE,type="l",col="gray",lwd=2)
    mtext(side=2,at=mean(rain[,i]),names(rain[i]),las=2,col="black")
    mtext(side=4,at=mean(rain[,i]),mean(rain[,i]),las=2,col="black")
    
    points(which.min(rain[,i]),min(rain[,i]),pch=19,col="blue")
    points(which.max(rain[,i]),max(rain[,i]),pch=19,col="red")
}
```


* 时间序列图
```{r}
sales <- read.csv(file="E:\\数据分析\\R\\R\\01.数据分析R语言全套教程\\01.数据分析之R语言初级篇\\05.R语言进阶数据展现 14课\\资料\\资料\\Code\\Chapter 1\\Data Files\\dailysales.csv",header=TRUE)

plot(sales$units~as.Date(sales$date,"%d/%m/%y"),type="l",xlab="Date",ylab="Units Sold")
```

* 处理时间序列数据的包：zoo
    * 可以把数据转换成时间序列类型的数据
```{r}
library(zoo)
plot(zoo(sales$units,as.Date(sales$date,"%d/%m/%y")))
```

* 时间刻度刻度化
```{r,eval=FALSE}
plot(sales$units~as.Date(sales$date,"%d/%m/%y"),type="l",xlab="Date",ylab="Units Sold",xaxt="n")#此处不画x轴
#失败了 不知道讲什么
xlabels <- strptime(sales$date,format="%d/%m/%y")
axis.Date(1,at=xlabels[xlabels$mday==1],format="%b-%y")
```

* 标记特定的时间事件
```{r,eval=FALSE}
abline(v=as.Date("12/01/2010","%d/%m/%y"))
```

* 求出均值后画时间序列

* 画股票数据： 
    * 包 quantmod
    * 包 tseries
    * 抓取股票数据并画出趋势图
```{r,eval=FALSE}
library(quantmod)
library(tseries)
#从网上抓数据
aapl <- get.hist.quote(instrument="aapl",quote=c("Cl","Vol"))
goog <- get.hist.quote(instrument = "goog",quote = c("Cl","Vol"))
msft <- get.hist.quote(instrument = "msft",quote = c("Cl","Vol"))

plot(msft$Close,main="Stock Price Comparison",ylim = c(0,800),col="red",type="l",lwd=0.5,pch=19,cex=0.6,xlab="Date",ylab="Stock price(USD)")

lines(goog$Close,col="blue",lwd=0.5)
lines(aapl$Close,col="gray",lwd=0.5)
legend("top",horiz = T,legend=c("Microsoft","Google","Apple"),col=c("red","blue","gray"),lty=1,bty="n")
```

* 使用quantmod包的功能画图
```{r}
library(quantmod)
getSymbols("AAPL",src = "yahoo")
barChart(AAPL)
```

* 蜡烛图
```{r}
candleChart(AAPL,theme="white")
```


#第五周 柱形图、点图、饼图、直方图

* 柱形图
```{r}
library(RColorBrewer)

citysales <- read.csv(file="E:\\数据分析\\R\\R\\01.数据分析R语言全套教程\\01.数据分析之R语言初级篇\\05.R语言进阶数据展现 14课\\资料\\资料\\Code\\Chapter 1\\Data Files\\citysales.csv",header=TRUE)
barplot(as.matrix(citysales[,2:4]),beside=TRUE,legend.text = citysales$City,args.legend = list(bty="n",horiz=TRUE),col=brewer.pal(5,"Set1"),border="white",ylim=c(0,100),ylab="Sales Revenue(1000's of USD)",main="Sales Figures")

#legend.text:图例的文字
#args.legend:对图例进行处理，bty=“n"表示没有边框，horiz=TRUE表示水平排列，col表示去Set1调色板的5个颜色
#border=”white"表示柱子的边界颜色是白色

box(bty="l")#一种风格
```

* 用堆叠效果展示百分比
    * 只有当每条柱子的数据加起来的和是100才能表示出
```{r}
library(RColorBrewer)

citysales <- read.csv(file="E:\\数据分析\\R\\R\\01.数据分析R语言全套教程\\01.数据分析之R语言初级篇\\05.R语言进阶数据展现 14课\\资料\\资料\\Code\\Chapter 1\\Data Files\\citysales.csv",header=TRUE)

par(mar=c(5,4,4,8),xpd=T)#xpd表示画图的界限

barplot(as.matrix(citysales[,2:4]),col=brewer.pal(5,"Set1"),border="white",ylab="Sales Revenue(1000's of USD)",main="Sales Figures")

legend("right",legend = citysales$City,bty="n",inset=c(-0.3,0),fill=brewer.pal(5,"Set1"))
```

    * 调整柱形图的宽度u、间隔和颜色
```{r}
x <- barplot(as.matrix(citysales[,2:4]),beside = TRUE,legend.text = citysales$City,args.legend = list(bty="n",horiz=T,x=40,y=100),col=c("#E5562A","#491A5B","#8C6CA8","#BD1B8A"),border=FALSE,space=c(0,5),ylim=c(0,100),ylab="Sales Revenue(1000's of USD)",main="Sales Figures")

#柱子颜色 col
#间距：space=c(0,5),表示每组柱子间距离是0，组间距离5

#柱子顶端显示数据
y <- as.matrix(citysales[,2:4])
text(x,y+2,labels = as.character(y))
```

    * 在柱子内标注
```{r}
rain <- read.csv(file="E:\\数据分析\\R\\R\\01.数据分析R语言全套教程\\01.数据分析之R语言初级篇\\05.R语言进阶数据展现 14课\\资料\\资料\\Code\\Chapter 1\\Data Files\\cityrain.csv",header=TRUE)

y <- barplot(as.matrix(rain[1,-1]),horiz = T,col="white",yaxt="n",main = "Rainfall in January",xlab="Rainfall(mm)")#不画y轴

x <- 0.5*rain[1,-1]

text(x,y,colnames(rain[-1]))
```

    * 标注误差
```{r}
citysales <- read.csv(file="E:\\数据分析\\R\\R\\01.数据分析R语言全套教程\\01.数据分析之R语言初级篇\\05.R语言进阶数据展现 14课\\资料\\资料\\Code\\Chapter 1\\Data Files\\citysales.csv",header=TRUE)

sales <- t(as.matrix(citysales[,-1]))

colnames(sales) <- citysales[,1]

x <- barplot(sales,beside = T,legend.text = rownames(sales),args.legend = list(bty="n",horiz=T),col=brewer.pal(3,"Set2"),border="white",ylim=c(0,100),ylab="Sales Ravenue(100's of USD)",main="Sales Figures")

arrows(x0=x,y0=sales*0.95,x1=x,y1=sales*1.05,angle=90,code=3,length=0.04,lwd=0.4)
#code=3表示箭头类型，双箭头
```

* 点图：包reshape
```{r}
library(reshape)
citysales <- read.csv(file="E:\\数据分析\\R\\R\\01.数据分析R语言全套教程\\01.数据分析之R语言初级篇\\05.R语言进阶数据展现 14课\\资料\\资料\\Code\\Chapter 1\\Data Files\\citysales.csv",header=TRUE)

sales <- melt(citysales)
sales$color[sales[,2]=="ProductA"] <- "red"
sales$color[sales[,2]=="ProductB"] <- "blue"
sales$color[sales[,2]=="ProductC"] <- "violet"

dotchart(sales[,3],labels=sales$City,groups = sales[,2],col=sales$color,pch = 19,main="Sales Figures",xlab="Sales Revenue(1000's of USD)")
```

* 饼图
```{r}
citysales <- read.csv(file="E:\\数据分析\\R\\R\\01.数据分析R语言全套教程\\01.数据分析之R语言初级篇\\05.R语言进阶数据展现 14课\\资料\\资料\\Code\\Chapter 1\\Data Files\\citysales.csv",header=TRUE)

pie(citysales[,2],labels=citysales[,1],clockwise = TRUE,radius=1,col=brewer.pal(5,"Set1"),border="white",main="Percentage Share of Internet Browser usage")

#clockwise表示数据排列顺时针排列
#radius表示圆盘半径，[-1,1],标识文字比较长，半径设小
#border表示饼图边界颜色

```

```{r}
#在饼图上标注百分比
pielabels <- sprintf("%s=%3.1f%s",citysales[,1],100*citysales[,2]/sum(citysales[,2]),"%")

pie(citysales[,2],labels=pielabels,clockwise = TRUE,radius=1,col=brewer.pal(7,"Set1"),border="white",cex=0.8,main="Percentage Share of Internet Browser usage")

#增加图释
legend("bottomright",legend=pielabels,bty="n",fill=brewer.pal(7,"Set1"))
```

* 直方图
```{r,eval=FALSE}
hist(data,xlab=" ...".main="...")#查看数据的分布情况
#以概率密度显示
hist(data,xlab=" ...".main="...",freq=FALSE)
#增加柱子数breaks
hist(data,xlab=" ...".main="...",freq=FALSE，breaks=20)#20条柱子，若breaks是向量，则表示范围的断点值

hist(data,xlab=" ...".main="...",freq=FALSE，prob=TRUE)#纵轴显示概率，col可以控制柱子颜色

#用线条美化
grid(nx=NA,ny=NULL,lty=1,lwd=1,col="gray")
#x轴不画
#y轴画的为缺省

#标识密度函数
lines(density(data,na.rm = T),col="red",lwd=4)
```

* 图阵上对角线加直方图
```{r,eval=FALSE}
panel.hist=function(x,...)
{
    par(usr=c(par("usr")[1:2],0,1.5))
    hist(x,prob=TRUE,add=TRUE,col="black",border = "white")
}

plot(iris[,1:4],main="Relationships between characteristics of iris flowers",pch=19,col="blue",cex=0.9,diag.panel=panel.hist)
```

